【裁判字號】    89,交易,680
【裁判日期】    891108
【裁判案由】    過失致死
【裁判全文】
臺灣高雄地方法院刑事判決                        八十九年度交易字第六八號
    公  訴  人  臺灣高雄地方法院檢察署檢察官
    被      告  乙○○
右列被告因過失致死案件，經檢察官提起公訴（八十九年度偵字第二五四九號），本
院判決如左：
    主  文
乙○○因過失致人於死，處有期徒刑陸月，如易科罰金，以參佰元折算壹日，緩刑貳
年。
    事  實
一、乙○○考領有普通小型車駕駛執照，於民國八十九年一月二十二日上午十一時二
    十分許，駕駛車牌號碼ＵＬ─八七三八號自用小客車，沿高雄縣大寮鄉○○村○○路由西往東方向行駛，行經仁德路與考潭路有號誌交岔路口時，本應注意轉彎
    車未進入交岔路口，直行車已開始轉彎時，直行車應讓轉彎車先行，及應注意車
    前狀況，並隨時採取必要之安全措施，而當時天氣晴，日間光線自然，視距良好
    ，道路舖有柏油，並無障礙物或其他缺陷，且依其智識、能力亦無不能注意之情
    事，詎於未進入交岔路口時，看見仁德路之號誌變為黃燈，及丙○○搭載林俊榮
    （均未配戴安全帽）騎乘車牌號碼ＬＧＸ─四七一號重型機車，已從對向車道左
    轉考潭路行駛道，竟疏未讓已轉彎之機車先行，並採取避讓措施，致其駕駛之自
    小客車車頭撞及丙○○所騎乘搭載林俊榮之機車右後側車身，使丙○○受傷人車
    倒地受傷（丙○○傷害部份未具告訴），林俊榮遭彈起撞擊乙○○駕駛之自用小
    客車右前方擋風玻璃後倒地，因而受有左頸動脈斷裂、頭骨破裂、左大腿骨折等
    之傷害，經送醫急救，仍於同月二十三日清晨四時四十分許傷重不治死亡。乙○○於肇事後，即主動向前往現場處理且尚不知肇事者為何人之高雄縣警察局林園
    分局大寮分駐所警員甲○○坦承肇事，嗣並接受偵審裁判。
二、案經高雄縣警察局林園分局報請臺灣高雄地方法院檢察署檢察官偵查起訴。
理  由
一、訊據被告乙○○，對於在右揭時、地，駕駛車牌號碼ＵＬ─八七三八號自用小客
    車，撞及被害人丙○○所騎乘搭載被害人林俊榮之機車，使被害人林俊榮受有前
    開傷害，雖送醫急救，仍同月二十三日清晨四時四十分許，因左頸動脈斷裂、頭
    骨破裂、左大腿骨折傷重不治死亡之事實，坦承不諱，並有警製道路交通事故調
    查報告表及現場照片二幀件附相驗卷可資佐證。又被害人林俊榮確係因本件交通
    事故引起左頸動脈斷裂、頭骨破裂、左大腿骨折不治死亡之事實，亦經台灣高雄
    地方法院檢察署檢察官督同法醫師相驗明確，製有驗斷書、相驗屍體證明書、勘
    驗筆錄附卷可憑。被告前開自白，堪信為真實。
二、按汽車行駛至交岔路口，轉彎車應讓直行車先行，但直行車尚未進入交岔路口，
    而轉彎車已達中心處開始轉彎，直行車應讓轉彎車先行；及汽車駕駛人應注意車
    前狀況，並隨時採取必要之安全措施，道路交通安全規則第一百零二條第一項第
    六款、第九十四條第三項分別定有明文，此為汽車駕駛人之被告所應注意之義務
    ，而肇事當時之天侯晴、日間光線自然，道路鋪有柏油，乾燥無缺陷，亦無任障
    礙物，視距良好，有前揭道路交通事故調查報告表可憑，再依被告之智識、能力
    等情，亦無不能注意之情事，詎被告於進入該交岔路口時，已看見看見仁德路之
    號誌變為黃燈時，及被害人丙○○騎乘機車搭載被害人林俊榮自其對向車道左轉
    考潭路駛來，此為被告自承在卷，詎被告竟未讓已轉彎之機車先行，猶加速行駛
    ，且未採取必要閃避措施，致其駕駛之自小客車車頭撞及丙○○機車之右後側車
    身，使林俊榮遭彈起撞擊自小客車擋風玻璃後倒地，被告之駕駛行為有過失至為
    顯然。雖被害人林俊榮疏未配戴安全帽就本件車禍損害之擴大與有過失，惟其就
    本件車禍之發生並無過失，自不得以此解免被告之過失，附此敘明。又被害人確
    因本件車禍傷重不治死亡等情，已如前述，是被告未盡其前開注意義務肇事致被
    害人死亡，兩者間顯有相當因果關係。本件事證已臻明確，被告犯行堪以認定。
三、核被告所為，係犯刑法第二百七十六條第一項之普通過失致人於死罪。而被告於
    肇事後，犯罪未被發覺前，即主動向前往現場處理且尚不知犯罪嫌疑人之高雄縣
    警察局林園分局大寮分駐所警員甲○○坦承肇事，並接受本院裁判，業經證人甲○○證述在卷，合乎自首之要件，應依刑法第六十二條前段規定，減輕其刑。爰
    審酌被告於疏未注意讓已轉彎之機車先行，並採取適當安全之避讓措施而肇事，
    及犯後坦承犯行，態度尚稱良好，且事後已與被害人家屬達成民事和解，並賠償
    新台幣一百九十五萬元有和解書一紙附卷可憑，及被害人林俊榮疏未配帶安全帽
    就本件車禍損害之擴大亦有過失等一切情狀，爰量處如主文所示之刑，並諭知易
    科罰金之折算標準。又被告前未曾受有期徒刑以上刑之宣告，有臺灣高等法院被
    告全國前案紀錄表一份在卷可稽，其偶因過失罹犯本罪，犯後復知悔悟，經受此
    科刑教訓之後，當知警惕，應無再犯之虞，本院認所宣告之刑以暫不執行為適當
    ，爰併予宣告緩刑二年，以啟自新。
據上論斷，應依刑事訴訟法第二百九十九條第一項前段，刑法第二百七十六條第一項
、第六十二條前段、第四十一條、第七十四條第一款，罰金罰鍰提高標準條例第一條
前段、第二條前段，判決如主文。
本案經檢察官高嘉惠到庭執行職務。
中      華      民      國    八十九    年     十一     月      八      日
                                  臺灣高雄地方法院交通法庭
                                      法  官  廖  純  卿
右正本證明與原本無異。
如不服本判決，應於判決送達後十日內，向本院提出上訴狀。
                                      書記官  林  孝  聰
中    華    民    國      八十九      年      十一      月      十      日
附錄本案論罪科刑法條全文：
刑法第二百七十六條第一項。
因過失致人於死者，處二年以下有期徒刑、拘役或二千元以下罰金。


司法院資訊處製作；財團法人民間司法改革基金會備份。
